臺灣高等法院刑事判決　　　　　　　　96年度上訴字第4056號
上　訴　人
即　被　告　甲○○
選任辯護人　蔡世祺律師
選任辯護人　沈郁清律師
上　訴　人
即　被　告　乙○○
選任辯護人　游開雄律師
上列上訴人因毒品危害防制條例案件，不服臺灣臺北地方法院93
年度訴字第1000號，中華民國96 年8月22日第一審判決（起訴案
號：臺灣臺北地方法院檢察署92 年度偵字第18532號），提起上
訴，本院判決如下：
    主  文
原判決撤銷。
乙○○販賣第二級毒品，處有期徒刑柒年陸月。扣案行動電話壹
支（內附0000000000 門號SIM卡壹張）、出貨單壹張均沒收。
甲○○販賣第二級毒品，處有期徒刑柒年陸月。扣案如附表所示
之第二級毒品MDMA玖佰玖拾柒顆（總淨重貳貳捌點肆貳公克）沒
收銷燬之、行動電話壹支（ 不包括內附0000000000門號SIM卡壹
張）沒收。
    事  實
一、乙○○、甲○○明知MDMA（俗稱搖頭丸）為毒品危害防制條
    例所規定之第二級毒品，不得非法販賣，竟各自基於販賣第
    二級毒品MDMA以營利之犯意，意圖營利而販入或賣出如下：
 (一).由甲○○於民國（民國）九十二年八月二十八日二十二時零
    七分許以0000000000號行動電話撥打乙○○所使用之000000
    0000號行動電話，洽購九百顆MDMA，乙○○應允後，隨即於
    同日二十二時二十一分許撥打林嘉鈜所使用之0000000000號
    行動電話，以每顆新臺幣（以下同）一百二十元之價格向林
    嘉鈜購買九百顆MDMA，再以每顆一百三十五元之價格售予甲○○牟利。
 (二).甲○○於同日二十三時十一分許以電話向乙○○追加購買一
    百顆合計一千顆之MDMA，約定於翌日（二十九日）下午在乙○○住處附近交易；乙○○乃於同日二十三時十五分許再以
    電話向林嘉鈜增購上開數量之MDMA，並由林嘉鈜將乙○○訂
    購之MDMA（實際交付數量達一千零十顆，詳如附表所示）送
    至臺北市○○區○居街九十八巷九號三樓乙○○住處交付之
    。乙○○於翌日（二十八日）十六時十分許即依約攜帶上開
    毒品至臺北市○○區○居街與樂業街口，以十三萬五千元之
    價格販售予甲○○牟利；甲○○販入上開毒品後，欲偕同乙○○前往自動提款機提領現金給付價款時，因警方已由監聽
    其二人之行動電話通話內容得悉上開毒品交易情事，而事先
    至現場埋伏，乃當場查獲，並扣得MDMA一千零十顆（詳如附
    表所示）、上開行動電話二支（內各附0000000000、000000
    0000門號SIM卡一張）。
二、案經臺北市政府警察局中正第一分局報告臺灣臺北地方法院
    檢察署檢察官偵查起訴。
    理  由
壹、證據能力方面：
一、被告乙○○選任辯護人辯稱：(一)警員於九十二年八月二十八
    日查獲現場並未依警察職權行使法第四條第一項規定出示證
    件表明身分，其所為之逮捕及查扣之證物均無證據能力；(二)
    警員逮捕被告乙○○後，旋即訊問扣案袋內物品為何及是否
    係其交付甲○○，而未依法告知刑事訴訟法第九十五條所規
    定之事項，侵害被告之緘默權及防禦權；(三)被告乙○○初不
    同意員警至其住處搜索，然員警卻以檢察官指示其要好好配
    合，否則後續情形對其不利等語威嚇，迫令被告同意搜索，
    且警員早已監控被告之通聯多時，並無不及事先聲請搜索票
    之急迫情形，竟為取得扣案證據，濫用刑事訴訟法第一百三
    十一條之一規定，使刑事訴訟法以令狀搜索為原則之制度名
    存實亡，對公共利益之維護亦無意義，其因此所取得之證據
    無證據能力。(四)被告乙○○於九十二年八月二十九日警詢所
    為與甲○○交易三次之自白，係警員蔡輝明將甲○○之警詢
    筆錄置於桌上示意被告乙○○閱讀，暗示其附和甲○○之供
    述，另被告甲○○於九十二年十月三日偵訊時陳稱其自白係
    受員警誘導及利誘等不正方法所為，是被告乙○○、甲○○
    於警詢所為上開自白顯非出於任意性而無證據能力。
    被告甲○○選任辯護人辯稱：(一)執行機關於通訊監察結束時
    ，並未依通訊保障及監察法第十五條之規定通知被告，且本
    件扣案毒品數量僅二三九點一八公克（約一千零十顆），依
    比例原則酌量，該監聽所得之證據無證據能力；(二)被告甲○○係因警員蔡明輝告知本件主要是查乙○○部分，要其承認
    查獲此次犯行，另其於警詢所述交易三次等語，亦係胡謅之
    詞，在其與被告乙○○之自白未經交互詰問前，該二人之警
    詢自白皆無證據能力。
    以上抗辯無非係以：本件查獲員警未依警察職權行使法第四
    條第一項規定出示證件表明身分，即為逮捕及搜索、扣押；
    逮捕被告乙○○後，旋即訊問，未依法踐行刑事訴訟法第九
    十五條所定緘默權及防禦權之告知扣；搜索被告乙○○之住
    處，並未真正獲得乙○○同意，且不符刑事訴訟法第一百三
    十一條之一緊急搜索之要件；被告乙○○、甲○○之自白均
    非出於任意性；不符正當法律程序、執行通訊監察結束後，
    並未依通訊保障及監察法第十五條之規定通知被告等情，違
    背正當法律程序，所取得之證據不具證據能力。
二、經查：
 (一).按現行犯，不問何人得逕行逮捕之。犯罪在實施中或實施後
    即時發覺者，為現行犯，刑事訴訟法第八十八條第一項、第
    二項定有明文；次按檢察官、檢察事務官、司法警察官或司
    法警察逮捕被告、犯罪嫌疑人或執行拘提、羈押時，雖無搜
    索票，得逕行搜索其身體、隨身攜帶之物件、所使用之交通
    工具及其立即可觸及之處所；可為證據或得沒收之物，得扣
    押之。對於應扣押物之所有人、持有人或保管人，得命其提
    出或交付，刑事訴訟法第一百三十條、第一百三十三條亦有
    明定。
    查本案員警依法監聽被告二人之通話內容，得知渠等將於九
    十二年八月二十八日下午四時許在台北市○居街與樂業街口
    進行毒品交易，乃預先到場埋伏，果見被告乙○○當場將手
    提紙袋一包交予被告甲○○，遂依前開事證合理懷疑袋內物
    品為毒品，乃趨前表明警察身分並告知依現行犯規定逮捕其
    二人等情，業據證人即查獲員警蔡明輝證述在卷（見原審卷
    (二)第九六頁），並經原審勘驗九十二年八月二十八日現場查
    獲情形錄影光碟無訛，有勘驗筆錄一紙存卷可按（見原審卷
    (二)第一二七頁），核與刑事訴訟法第八十八條第一項、第二
    項所定逮捕現行犯之規定相符，則現場查獲員警依同法第一
    百三十條附帶搜索之規定，逕行搜索犯罪嫌疑人即被告甲○○所持有由被告乙○○交付之手提紙袋，進而發覺袋內物品
    係得為證據及得沒收之MDMA一包（一千零十顆）而予查扣，
    自屬於法有據，其因此所得之證物，自具證據能力。
    至於警員於執行逮捕及搜索、扣押時，雖未著制服或出示證
    件，僅口頭表明警察身分，與警察職權行使法第四條第一項
    之規定未合，然此僅生人民得拒絕受檢之效果，此觀同法條
    第二項之規定甚明，並不影響員警依上開規定所取得證據之
    證據能力。
 (二).按刑事訴訟法第158之2條係規定：「（第一項）違背第九十
    三條之一第二項、第一百條之三第一項之規定，所取得被告
    或犯罪嫌疑人之自白及其他不利之陳述，不得作為證據。但
    經證明其違背非出於惡意，且該自白或陳述係出於自由意志
    者，不在此限。（第二項）檢察事務官、司法警察官或司法
    警察詢問受拘提、逮捕之被告或犯罪嫌疑人時，違反第九十
    五條第二款、第三款之規定者，準用前項規定。」，司法警
    察詢問受拘提、逮捕之被告或犯罪嫌疑人時，如有違反詢問
    前須先告知緘默權之義務者，所取得不利於被告或犯罪嫌疑
    人之證據，固生證據能力之有無問題。惟法律並非規定為絕
    對的無證據能力，而係相對的無證據能力，蓋依第二項準用
    第一項之故，原則上固無證據能力，但經證明實施刑事訴訟
    之公務員違背正當法律程序並非出於惡意，且係出於被告或
    犯罪嫌疑人自由意志者，仍應認具有證據能力。
    查本件現場埋伏員警見被告乙○○當場將手提紙袋一包交予
    被告甲○○，果與監聽資訊吻合，因而合理懷疑手提紙袋內
    物品為毒品，既表明警察身分並告知依現行犯規定逮捕，已
    如前述，且當場查獲之毒品MDMA有一千零十顆之多，事證明
    確，情節重大。本院認對此重大犯罪之現行犯而言，員警未
    踐行告知緘默權或法律扶助權，縱有疏忽，應非出於惡意。
    況依同法第一百五十八之四條權衡人權保障及公共利益之均
    衡維護之結果，本件犯罪所生之危險或實害重大，而侵害犯
    罪嫌疑人或被告權益尚輕，更應認所得證據具有證據能力。
 (三).按刑事訴訟法第一百三十一條之一所定搜索經受搜索人出於
    自願性同意者，得不使用搜索票，而所謂「自願性」同意，
    係指同意須出於同意人之自願，非出於明示、暗示之強暴、
    脅迫、利誘、詐欺、疲勞訊問、違法羈押或其他不正之方法
    而言，反之，茍被搜索人可認係出於明示、暗示之強暴、脅
    迫、利誘、詐欺、疲勞訊問、違法羈押或其他不正之方法之
    所為同意者，即不符此無票搜索之法定要件。惟該法條於民
    國90年1月12日修正時，法律並未制定此種不符無票搜索法
    定要件而實施之搜索，所得證據之證據能力有無，故搜索所
    得證據自應適用民國96年7月4日修正第158之4條違背正當法
    律程序之概括規定，亦即，其證據能力之有無，應審酌人權
    保障及公共利益之均衡維護，資以認定。
    查本件被告乙○○是否同意搜索其住處一節。員警逮捕被告
    後詢問是否同意警員至其住處時，被告乙○○答稱：「上去
    我家幹嘛？」，警稱：「還是要開搜索票再來？」，乙○○
    稱：「開了搜索票再來。」，顯然被告乙○○以明確不同意
    搜索。至於嗣後警稱：「檢察官指示你現在是現行犯，我們
    依法要執行搜索，直接先告訴妳。我告訴妳，妳有三項權利
    ... 那妳自己考慮清楚是要配合，配合比較好啦！檢察官我
    們這邊都有直接聯繫，你剛剛這樣子就是不配合。」，似有
    語帶威嚇，難認係正當方法。而乙○○稱：「... 不是家裡
    ，就要搜索票？」，足見被告乙○○仍未同意。爾後，警稱
    ：「沒有，不一定，逕行搜索（指刑事訴訟法第一百三十一
    條之規定）... 搜索票只是程序問題。」，則員警故意模糊
    法律規定，足使被告乙○○陷於錯誤。最後，乙○○答稱：
    「那沒關係，現在就上去啊！反正也沒東西。」，警員再詢
    以：「你最好出於，你可以隨便你，我問妳同不同意... 」
    ，乙○○稱：「同意啊」等情，可認係出於無奈。（見原審
    卷第一二七頁勘驗筆錄）。是故，本件搜索住宅部分，應認
    不符無票搜索之法定要件。
    惟審之本件犯罪所生之危險或實害重大，已如前述，又員警
    如一方面派員看守該住宅，一方面尋求協助申請搜索票，應
    有無發現該證據之必然性，故不能因而認搜索扣押之證據無
    證據能力。
 (四).按被告之自白，非出於強暴、脅迫、利誘、詐欺、疲勞訊問
    、違法羈押或其他不正之方法，且與事實相符者，得為證據
    ，刑事訴訟法第一百五十六條定有明文。被告二人辯稱渠等
    於九十二年八月二十九日警詢所為交易三次之供述，均非出
    於任意性而不具證據能力云云。查被告乙○○之警詢內容全
    文，業據原審勘驗在案，並製有勘驗筆錄附卷可憑（見原審
    卷(二)第一二九至一四五頁），而前開勘驗結果除全文記錄警
    詢問答內容，較之警詢筆錄之記載完足外，亦經提示檢、辯
    雙方表示意見在卷（見原審九十五年十一月八日、九十六年
    八月八日審判筆錄），是就被告乙○○該次警詢之情形，應
    以警詢錄音即原審勘驗結果為依據。則查被告乙○○於警詢
    時，就警方詢問總共跟甲○○交易過幾次時，明確答稱：三
    次，查獲這一次是第三次，成功交易過二次等語，警方進一
    步詢問交易時間，因被告乙○○表示不記憶，警方乃詢問是
    否需要提示，並經被告同意後，始告知被告甲○○所述前二
    次交易之時間及數量，請其回想確認，被告乙○○仍表示不
    復記憶等語（見原審卷(二)第一三四頁反面、第一三五頁反面
    、第一三六頁反面），是被告乙○○在警方提示被告甲○○
    之供述前，即主動供出雙方交易三次之情，且於警方提示甲○○所述交易時間及數量後，仍表示不復記憶，並未附和甲○○之說詞；另被告甲○○於原審九十三年三月十八日準備
    程序時陳稱：伊被警察查獲時，說主要是要辦乙○○，要伊
    配合，說等一下就可交保，伊想反正可以交保，所以就隨便
    說，根本沒有買第三次的事情，伊在偵查中之陳述是順著警
    詢時的意思回答等語（見原審卷(一)第二七、二八頁），是被
    告二人於警詢時所為之陳述，顯均出於自由意志所為，並無
    遭員警以利誘等不正方法取供之情形，至於彼等所述是否與
    事實相符，則屬另一問題，並不影響渠二人警詢自白之任意
    性。
 (五).本件警方對被告乙○○、甲○○所使用之0000000000、0000
    000000號行動電話實施監聽、錄音，業經臺灣臺北地方法院
    檢察署核發通訊監察書，被告乙○○核准監察期間自九十二
    年七月十六日上午十時起至同年月三十一日上午十時止、同
    年七月三十一日上午十時起至同年八月二十九日上午十時止
    、同年八月二十九日上午十時起至同年九月二十六日上午十
    時止，被告甲○○核准監察期間自九十二年八月二十九日上
    午十時起至同年九月二十六日上午十時止，此有臺灣臺北地
    方法院檢察署九十二年七月十五日九十二年北檢茂調聲監字
    第０００六五八號通訊監察書、九十二年七月三十日九十二
    年北檢茂調聲監字第０００七二三號通訊監察書及九十二年
    八月二十八日北檢茂調聲監字第０００八四二號通訊監察書
    在卷足憑，則本案依前述通訊監察書所實施之監聽、錄音自
    屬合法。至於在本件通訊監察結束時，執行機關有無依通訊
    保障及監察法第十五條規定通知受監察人即被告，固未有證
    據資料足佐，惟上開監察通訊結束時之通知，在性質上係屬
    通訊監察實施完畢後之法義務，非不得補行通知，並不影響
    前已依合法監聽所取得證據之證據能力，且通訊察監既已執
    行完畢，其事後通知義務之違反對於受監察人之人權侵害程
    度較為輕微，而本案通訊監察內容所涉及者係販賣第二級毒
    品重罪，其戕害國人身心健康甚鉅、危害社會程度重大，世
    界各國莫不祭以重典，即依刑事訴訟法第一百五十八條之四
    規定，審酌人權保障及公共利益之均衡維護，縱有上開程序
    瑕疵，亦不影響通訊監察所取得證據之證據能力。
貳、實體方面：
一、經查被告乙○○、甲○○坦承於前揭時、地交易上開毒品之
    情不諱（見原審卷(二)九十六年七月十八日審判筆錄），核與
    證人即查獲員警蔡輝明之證詞（見原審卷(二)第九六至九八頁
    ）及臺灣臺北地方法院檢察署九十二年七月三十日九十二年
    北檢茂調聲監字第０００七二三號通訊監察書及監聽譯文內
    容相符（見九十二年度聲監字第０００七二三號卷第七二、
    七三頁，九十二年度聲監字第０００八四二號卷第八、九頁
    、第十一至十七頁，偵卷第八十頁），並有乙○○手寫出貨
    單一紙、彰化銀行自動櫃員機交易明細表二張、花蓮區中小
    企業銀行營業部九十二年十月二十八日（九二）連銀營字第
    一三七六號函檢送甲○○帳號00000000000 號帳戶交易明細
    表、中華郵政股份有限公司花蓮郵局94年4月18日行字第094
    5000319號函檢送甲○○帳號030548 號帳戶交易明細各一份
    在卷可稽（見偵卷第三十八頁、第六十、六一頁、第一四０
    至一六五頁，原審卷(一)第一四七至一六四頁），為警當場查
    獲渠等交易之藥錠一千零十顆，經檢驗均含第二級毒品3,4-
    亞甲基雙氧甲基安非他命即MDMA成分（重量詳如附表所示）
    ，亦有內政部警政署刑事警察局93年7月2日刑鑑字第093009
    4688號鑑驗通知書存卷可按（見偵卷第二０九、二一０頁）
    ，足認被告此部分自白與事實相符，堪以憑信。
二、被告乙○○就其販賣緣由雖辯稱係幫當時之男友丙○○販賣
    毒品予被告甲○○，並未自行從中獲利云云。然查，詰之證
    人丙○○否認參與本件毒品交易情事（見原審卷(二)第九九至
    一０二頁）；而依被告乙○○前於警詢、偵訊及原審九十三
    年九月二十日準備程序時，均指稱係幫綽號KK（林嘉鈜）之
    男子販售搖頭丸（MDMA），平時以0000000000號、00000000
    00號電話與林嘉鈜聯絡，扣案毒品亦係林嘉鈜在九十二年九
    月二十七日晚上、二十八日清晨時，將毒品送至安居街，其
    販毒所得均交予林嘉鈜等語（見偵卷第七至十頁、第九六、
    九七頁，原審卷(一)第八四至八六頁）；又依其於原審審理時
    所述本件毒品交易過程及其0000000000號行動電話通訊內容
    所示，被告乙○○係於九十二年八月二十七日二十二時七分
    許，接獲被告甲○○以0000000000號行動電話來電表示欲向
    其購買九百顆MDMA後，旋於同日二十二時二十一分許以上開
    電話撥打0000000000號電話向上手林嘉鈜以每顆一百二十元
    之價格購買相同數量之MDMA以供轉售，嗣乙○○又接獲甲○○來電表示再加購一百顆MDMA，並約定翌日下午在乙○○住
    處附近交易，乙○○隨即於同日二十三時十五分許以電話向
    林嘉鈜追加一百顆總計一千顆MDMA，並由林嘉鈜將該毒品一
    批送至乙○○當時位在臺北市○○區○居街九十八巷九號三
    樓之住處，嗣於翌日（二十八日）下午十五時許，被告二人
    以傳送簡訊方式，相約在臺北市○居街與樂業街口交易，迨
    乙○○將其向林嘉鈜販入之毒品以每顆一百三十五元之價格
    販售並交付予甲○○後，隨即為現場埋伏員警查獲，乙○○
    於被捕後同日十八時七分許又撥打林嘉鈜0000000000號行動
    電話，告知遭警查獲之事，林嘉鈜並且傳送多通簡訊予乙○○及其父親黃德鑫，要乙○○否認販賣等情（見九十二年度
    聲監字第０００七二三號卷第七二、七三頁，九十二年度聲
    監字第０００八四二號卷第八、九頁、第十一至十七頁，偵
    卷第八十頁，原審卷(二)第三七至四二頁、九十六年七月十八
    日審判筆錄），是以本件毒品交易，僅有被告乙○○一人單
    獨與買方甲○○及上手林嘉鈜接洽敲定毒品之重類、數量、
    價格及交易時、地，亦僅由其一人出面經手交易，即事發後
    亦僅告知林嘉鈜其遭查獲之情形與之商討對策，參以被告甲○○亦僅供稱係向被告乙○○購買本件扣案毒品，而未及於
    丙○○，是由卷存事證，均無丙○○涉案之跡證可循，難認
    其有何依丙○○指示販賣毒品之情；再由被告乙○○以每顆
    一百二十元價格向林嘉鈜販入一千顆MDMA後，以每顆一百三
    十五元之價格轉售被告甲○○賺取中間差價，自有利得，則
    其事後所辯係受丙○○指示販賣MDMA，並未獲利云云，要屬
    推諉卸責之詞，不足採信。
三、被告甲○○則辯稱其販入毒品係為供自己施用，並無販賣他
    人之營利意圖云云。然查，被告甲○○其為警查獲後，經採
    集其尿液送驗結果，並未有任何毒品反應，而經臺灣臺北地
    方法院檢察署檢察官於九十二年十一月六日以九十二年度毒
    偵字第一七五二號為不起訴處分，可知被告甲○○於該次採
    尿回溯前九十六小時內並未有施用第二級毒品MDMA之情形，
    而據其於警詢時自承最後一次施用MDMA是在九十二年八月十
    日，則迄至同年月二十八日被查獲時止，已有十八日之久未
    施用，以其施用頻率足見對該毒品之依賴性甚低，顯未成癮
    ，殊無一次購入一千顆MDMA之必要；且依卷附彰化銀行自動
    櫃員機交易明細表所載，迄九十二年八月二十八日查獲時止
    ，被告於花蓮區中小企業銀行帳戶內可用餘額為十二萬零三
    百二十八元，另於郵局帳戶可用餘額為九萬七千零五十三元
    ，亦非富裕之人，而上開毒品復易因臺灣氣候濕熱受潮而變
    質不堪施用，其卻一次以十三萬五千元之價格購買一千顆數
    量之MDMA存放備供施用，顯不合常理之至；尤其依被告甲○○於九十二年八月二十九日警詢及偵訊時均供稱：伊係受綽
    號「明哥」之男子指示，以一百顆搖頭丸之代價，代為向被
    告乙○○購買毒品等語（見偵卷第十四至十六頁、第九五、
    九六頁），迨於九十三年一月十四日偵訊時始改稱：販入毒
    品係為供自己施用等語（見偵卷第一七八頁），則被告甲○○販入毒品苟係供自己施用，何須於前揭警、偵訊時捏稱係
    受他人指示以一百顆MDMA之代價販入扣案毒品？益見其事後
    所為之翻異，要屬冀免販賣第二級毒品重罪所為脫卸之詞，
    不足採信。
四、綜上所述，被告二人販賣第二級毒品MDMA以營利之犯行，事
    證明確，被告乙○○委罪於丙○○一人以及被告甲○○所辯
    與人合買云云，均無足取。其等犯行堪予認定。
五、按販賣毒品罪，並不以販入之後復行賣出為構成要件，只須
    以營利為目的將毒品購入或將之賣出，有一於此，其犯罪即
    已完成，又被告乙○○將毒品交付予被告甲○○後，始為警
    查獲，即屬販賣既遂。核被告乙○○、甲○○販賣MDMA以營
    利之行為，均係犯毒品危害防制條例第四條第二項之販賣第
    二級毒品罪。渠等持有第二級毒品MDMA之低度行為，應為販
    賣之高度行為所吸收，不另論罪。又被告等行為後，刑法於
    九十四年二月二日修正公布，九十五年七月一日起施行。依
    修正後刑法第二條第一項規定，行為後法律有變更者，適用
    行為時之法律，但行為後之法律有利於行為人者，適用最有
    利於行為人之法律，此係規範行為後法律變更所生新舊法律
    比較適用之準據法，本身尚無新舊法比較之問題，故於刑法
    修正施行後，應一律適用現行刑法第二條第一項之規定，為
    「從舊從輕」之比較。則按毒品危害防制條例第四條第二項
    之販賣第二級毒品罪，其法定刑得併科新臺幣七百萬元以下
    罰金，依修正後之刑法第三十三條第五款：「主刑之種類如
    下：五、罰金：新臺幣一千元以上，以百元計算之」之規定
    ，所得科處之罰金刑最低為新臺幣一千元；然依被告行為時
    之刑法第三十三條第五款規定之罰金最低額一元計算，該罪
    之罰金刑最低額僅為新臺幣三元。比較上述修正前、後之刑
    罰法律，自以修正前即被告行為時關於科處罰金刑之法律較
    有利於被告。
六、原審予以論科，固非無見。惟原判決關於證據能力之論述，
    其中認為：（一）實施刑事訴訟程序之公務員，依刑事訴訟
    法第九十五條規定，應先行告知被告各項訴訟權，但以在「
    訊問被告前」為要件，至執行搜索、扣押程序（實際上係執
    行逮捕時詢問）並無準用之規定，雖未為緘默權與防禦權之
    告知，並不生證據能力斟酌之問題，以及（二）本件搜索住
    宅部分，係出於受搜索人自願性同意者，搜索程序合法。均
    有違誤。此外，（三）扣案行動電話二支內所附0000000000
    、0000000000門號SIM卡各一張，其租用電話，但SIM卡仍屬
    電信公司所有，不得宣告沒收，原判決諭知沒收，亦有違誤
    。被告等上訴意旨否認犯罪，固非可取，惟原判決既有可議
    ，即屬不可維持，本院自應將原判決撤銷改判。
七、爰審酌被告乙○○、甲○○前無犯罪紀錄，有本院被告前案
    紀錄表在卷可考，素行尚可，惟彼等明知毒品戕害國人身心
    健康甚鉅，且為現今社會治安敗壞之淵藪，竟不思正途，販
    賣第二級毒品牟利，其中被告乙○○又為被告甲○○之販賣
    前手，經手販賣數量達千顆以上，危害非輕，然其偵審中雖
    一度推諉卸責，然終能於審理時坦承犯行，被告甲○○則飾
    詞卸責且販入毒品數量逾一千顆以上，幸及時為警查獲未流
    入市面等一切情狀，分別量處如主文所示之刑。扣案之MDMA
    一千零十顆，為第二級毒品，有內政部警政署刑事警察局鑑
    驗通知書一件可憑，除其中十三顆（總淨重三點一四公克，
    詳如附表所示）業經鑑驗用罄，均屬滅失外，其餘九百九十
    七顆（總淨重二二八點四二公克）均應依毒品危害防制條例
    第十八條第一項前段規定宣告沒收銷燬之；另扣案行動電話
    二 支（不包括內附0000000000、0000000000門號SIM卡一張
    ），分別係被告乙○○、甲○○所有供聯絡本件販賣毒品事
    宜所用之物，被告乙○○用以記載本件販賣數量及價格之出
    貨單一紙（見偵卷第三十八頁）為其所有供本件販賣MDMA所
    用之物，均應依毒品危害防制條例第十九條第一項規定宣告
    沒收。至於被告乙○○雖已賣出前開第二級毒品MDMA予被告
    甲○○，並完成交付，然尚未取得販售價款十三萬五千元，
    已如前述，即無犯罪所得，故不予諭知沒收抵償；另於被告
    乙○○皮包內查獲之MDMA二顆及其住處查獲之研磨器一個、
    帳冊一本、鐵盤一個、吸食器三具、分裝袋十五只、粉末一
    罐，均經其否認與本件販賣有關，參以其供承有施用毒品之
    習性，復查無證據證明上開物品與本件販賣第二級毒品有關
    ，均不另於本件諭知沒收，併此敘明。
八、公訴意旨另以：被告二人除於前述時、地，販賣第二級毒品
    MDMA外，復各基於同一概括犯意，分別由被告乙○○先後於
    九十二年六月中旬、同年七月下旬在臺北市某處，販售二千
    一百顆、一千二百顆MDMA予被告甲○○。因認被告二人此部
    分亦涉有毒品危害防制條例第四條第二項之販賣第二級毒品
    罪嫌等語。公訴人認被告等涉犯此部分販賣第二級毒品MDMA
    罪嫌，無非係以被告二人之自白及九十二年八月七日、八月
    十日之監聽譯文為其論據。訊據被告二人否認有上開販賣第
    二級毒品MDMA之犯行，被告乙○○辯稱：伊只與甲○○交易
    一次，伊於警詢所為與甲○○交易三次之自白，係警員提示
    甲○○之警詢筆錄，暗示伊附和甲○○之說詞，實際上除九
    十二年八月二十八日查獲這次外，並無其他交易等語。被告
    甲○○則辯稱：伊只有向乙○○購買一次MDMA，因警員告知
    本件主要是查乙○○部分，要伊配合，伊想反正可以交保，
    就隨便說，根本沒有交易三次之事等語。經查：被告甲○○
    於警詢時供稱：「我的毒品來源都是向乙○○購買，共三次
    毒品交易.... 第一次與乙○○交易，搖頭丸數量為二千一
    百顆，價錢為二十五萬七千五百元，時間約九十二年六月中
    旬。第二次與乙○○毒品交易，搖頭丸數量為一千二百顆，
    價錢為十五萬元，時間約九十二年七月下旬。... 第一次與
    第二次交易地點是相同的，是在臺北市某處。」；同日偵訊
    時供稱：「第一次交易約三、四月前之事，也是付現金，差
    額也在提款機內領給她，第二次也是在提款機內領款給她。
    （問：何提款卡領款）卷附提款單之帳戶。」等語（見偵卷
    第十五、九五頁）；被告乙○○則於九十二年八月二十八日
    警詢及偵訊時供稱：伊跟甲○○總共交易過三次，包括查獲
    這一次是第三次，大約是從七月底開始，時間、地點及數量
    伊不記得等語（見偵卷第九六頁、本院卷(二)第一三四頁反面
    、第一三五頁反面）。則查被告甲○○警詢所述與被告乙○○第一次交易時間為九十二年六月中旬，然偵訊時又稱係九
    十二年八月二十八日查獲前約三、四月即九十二年四、五月
    間之事，前後所陳不一，且與被告乙○○所述之九十二年七
    月底亦有出入；又被告甲○○供稱其購毒之款項係由卷附提
    款單所示之帳戶即花蓮區中小企業銀行00000000000 號、花
    蓮國安郵局030548號帳戶提領交付（見偵卷第六十、六一頁
    ），然經核對上開帳戶之交易明細（見偵卷第一四０至一六
    五頁，本院卷(一)第一四七至一六四頁），被告甲○○於九十
    二年六、七月間，均無二十五萬七千五百元及十五萬元或與
    上開金額相當之提款記錄；另檢察官九十六年七月十三日補
    充理由書以被告乙○○0000000000號電話於九十二年八月七
    日、八月十日與被告甲○○通話之監聽譯文：「丙○○（以
    下簡稱楊）：MG1000我有！對69我有新版剛到，綠色的很正
    。彭：我知道！我上次有接到MG，69會有問題。黃：有MM很
    貴，14。楊：MM很貴，不然接MG好了。」；同年月十日監聽
    譯文：「黃：你要什麼東西。彭：阿曼尼和MM，看約700 或
    600，約1300。黃：妳拿千顆13。彭：不能低些125啊。黃：
    下次好不容易接到這線，下次再壓。」（見九十二年度聲監
    字第八四二號卷第二八、三四頁），由被告甲○○於九十二
    年八月七日電話中表示「我上次有接到MG」，被告乙○○回
    稱「有MM很貴，不然接MG好了」，及同年月十日被告乙○○
    與甲○○在電話中談妥搖頭丸數量一千顆，每顆一百三十五
    元之交易條件，足以佐證被告二人於警詢自白交易三次之真
    實性云云。經訊之被告甲○○固坦承確有前開通話內容，通
    話中所提及之「MG」、「69」係指搖頭丸，但伊只是詢問，
    事後並未匯款交易等語（見本院卷(二)九十六年七月十八日審
    判筆錄）。則查被告甲○○於九十二年八月七日電話中所述
    「上次有接到MG」，所謂「接到」究為受贈、轉讓或販賣？
    語意未明，又由何人處「接到」MG？亦不明確，尚難僅以其
    上開片斷陳述，遽認被告二人確曾於九十二年六月中旬及七
    月下旬有交易毒品之犯行；另九十二年八月十日之通話，亦
    僅能證明被告二人當日確有討論毒品交易事宜，而無從資為
    被告二人前有交易毒品之證明。是被告二人於前開警詢及偵
    查中所為之供述，均無補強證據足資擔保其真實性，彼等間
    所為之陳述亦有前述瑕疵可指，而無從相互補強利用，本院
    復查無積極證據足資證明被告另有何販賣毒品犯行，此部分
    本應為無罪之諭知，惟公訴人認被告此部分犯行，與本院前
    開論罪科刑部分，具有修正前刑法第五十六條連續犯之裁判
    上一罪關係，爰不另為無罪之諭知。
據上論斷，應依刑事訴訟法第三百六十九條第一項前段、第三百
六十四條、第二百九十九條第一項前段，毒品危害防制條例第四
條第二項、第十九條第一項，刑法第二條第一項前段、第十一條
前段，判決如主文。
本案經檢察官黃全祿到庭執行職務。
中　　華　　民　　國　　96　　年　　12　　月　　11　　日
                　刑事第五庭　審判長法　官　吳　敦
                                　　法　官　張傳栗
                                　　法　官　陳祐治
以上正本證明與原本無異。
如不服本判決，應於收受送達後十日內向本院提出上訴書狀，其
未敘述上訴之理由者並得於提起上訴後十日內向本院補提理由書
（均須按他造當事人之人數附繕本）。
                                　　書記官　蔡慧娟
中　　華　　民　　國　　96　　年　　12　　月　　11　　日
附錄：本案論罪科刑法條全文
毒品危害防制條例第4條
製造、運輸、販賣第一級毒品者，處死刑或無期徒刑；處無期徒
刑者，得併科新臺幣1千萬元以下罰金。
製造、運輸、販賣第二級毒品者，處無期徒刑或7 年以上有期徒
刑，得併科新臺幣7百萬元以下罰金。
製造、運輸、販賣第三級毒品者，處5 年以上有期徒刑，得併科
新臺幣5百萬元以下罰金。
製造、運輸、販賣第四級毒品者，處3 年以上10年以下有期徒刑
，得併科新臺幣3百萬元以下罰金。
製造、運輸、販賣專供製造或施用毒品之器具者，處1年以上7年
以下有期徒刑，得併科新臺幣1百萬元以下罰金。
前五項之未遂犯罰之。
附表：
┌──┬────────────┬────────────┐
│編號│扣案物品（合計1010顆）  │    鑑  驗  情  形      │
├──┼────────────┼────────────┤
│ 一 │粉紅色藥錠              │抽樣3顆（共0.57公克）鑑 │
│    │（表面有圓錐形圖案）    │驗用罄，總餘98.45公克   │
│    │淨重99.02公克           │檢出二級毒品3,4-亞甲基雙│
│    │                        │氧甲基安非他命（MDMA）  │
├──┼────────────┼────────────┤
│ 二 │粉紅色藥錠              │抽樣3顆（共0.90公克）鑑 │
│    │（表面有長方形圖案）    │驗用罄，總餘31.68公克   │
│    │淨重32.58公克           │檢出二級毒品3,4-亞甲基雙│
│    │                        │氧甲基安非他命（MDMA）  │
├──┼────────────┼────────────┤
│ 三 │黃色藥錠                │抽樣4顆（共0.80公克）鑑 │
│    │（表面有三角形圖案）    │驗用罄，總餘39.18公克   │
│    │淨重39.98公克           │檢出二級毒品3,4-亞甲基雙│
│    │                        │氧甲基安非他命（MDMA）  │
├──┼────────────┼────────────┤
│ 四 │藍色藥錠                │抽樣3顆（共0.87公克）鑑 │
│    │（表面有十字形圖案）    │驗用罄，總餘59.11公克   │
│    │淨重59.95公克           │檢出二級毒品3,4-亞甲基雙│
│    │                        │氧甲基安非他命（MDMA）  │
│    │                        │                        │
└──┴────────────┴────────────┘
